MILAGROS MENDOZA

Front End Developer Junior

Desarrolladora web y Bachiller en administración, apasionada por la tecnología, educación y el ecosistema emprendedor. Soy especialista en dar vida al código ayudando a las personas en la digitalización de sus empresas, creando así las mejores Webs y convertiéndolos en sus herramientas tecnológicas imprescindibles para su éxito empresarial.



CONTACTO

CELULAR 935020910

EMAIL milagrosmndoza@gmail.com

LINKEDIN www.linkedin.com/in/milagros-angela-mendoza-copa/

HABILIDADES PROFESIONALES

HTML INTERMEDIO
CSS INTERMEDIO
JavaScript INTERMEDIO
Bootstrap BÁSICO-INTERMEDIO
Jquery BÁSICO-INTERMEDIO
React.js BÁSICO
Redux BÁSICO
BÁSICO

HABILIDADES PERSONALES

Trabajo en equipo Adaptabilidad Empatía Liderazgo Comunicación Responsabilidad Paciencia

EXPERIENCIA

NOV 2016 - ENE 2017

Especialista administrativa Ministerio Público

LOGRO: Aporté realizando una buena distribución y organización del archivo de carpetas, generando una mayor optimización de tiempo y búsqueda.

ABR 2014 - OCT 2016

Asistente Administrativo Cotometales E.I.R.L.

LOGRO: Aporté en la elaboración de un sistema en Excel para automatizar los procesos manuales que se realizaban, generando un alto nivel de productividad en la empresa e incrementando el nivel de ventas en un 20%.

BECAS

CREADORAS AREQUIPA JUL 2017 - OCT 2017

BECA CREADORA

Empresa Social, que empodera a mujeres como agentes de cambio fortaleciendo sus habilidades en educación emocional, liderazgo, educación financiera y emprendimiento social.

INSTITUTO INVERTIR (U. LIMA) ENE 2014 -ABR 2014

BECA EMPRENDEAHORA

Es la estrategia educativa que fomenta el emprendimiento e innovación en los jóvenes del Perú para que sean gestores de su propio desarrollo y grandes impulsores de sus regiones.

EDUCACIÓN

LABORATORIA 2017 FRONT-END DEVELOPER JR.

UNIVERSIDAD NACIONAL JORGE BASADRE GROHMANN

BACHILLER ADMINISTRACIÓN
Tacna

Tacna

UNIVERSIDAD ESAN

Arequipa.

DIPLOMADO EN FORMACIÓN 2013 EMPRESARIAL

INSTITUTO DE INFORMÁTICA Y TELECOMUNICACIONES

TÉCNICO ANALISTA PROGRAMADOR DE SISTEMAS Tacna 2009-2011

2010 - 2014

VOLUNTARIADOS

NOV 2017

Voluntaria • Hackathon La Positiva Seguros

Responsable de la inscripción de participantes y de la coordinación y soporte logístico.

SET 2017 - OCT 2017

Coorganizador • Hackathon Perú#SinAnemia MIDIS

Responsable de la inscripción de participantes y de dar mentoría en el área de Fron-End.

ABR 2017 - JUN 2017

Capacitadora · Jóvenes por los ODS

Capacitar , brindar información y sensibilizar a los jóvenes de manera didáctica sobre los ODS (Objetivos de Desarrollo Sostenible) y la Agenda 2030, y cómo éstos ayudan a los países y sus habitantes para llegar a desarrollarse de manera sostenible.